臺灣臺南地方法院刑事判決
111年度金訴字第176號
公  訴  人  臺灣臺南地方檢察署檢察官
被      告  甘雅琳


選任辯護人  黃冠霖律師
上列被告因詐欺等案件，經檢察官提起公訴（110年度偵字第148
97、19942、20344、23839號），本院判決如下：
    主  文
甘雅琳犯如附表所示之三人以上共同詐欺取財罪，共肆罪，各處
如附表所示之宣告刑，應執行有期徒刑壹年陸月。
未扣案之犯罪所得新臺幣柒仟伍佰伍拾肆元沒收之，於全部或一
部不能沒收或不宜執行沒收時，追徵其價額。   
    犯罪事實
甘雅琳（菲律賓籍）係智識正常之成年人，依其社會生活經驗，
應知悉任意將自己金融機構帳戶提供不詳之第三人作為匯入款項
使用，並配合對方指示提領來源不明之款項後轉（匯）交陌生者
，極有可能係為詐欺集團提領不法詐欺犯罪所得，用來掩飾詐騙
款項之實際去向，同時參與詐欺集團之運作，為貪圖金錢花用，
竟基於參與犯罪組織之犯意，於民國109年12月底至110年1月初
之某日，加入不詳姓名、自稱「ROSE Bataluna」之菲律賓籍女
子（下稱「ROSE」）所屬之以實施詐術為手段，具有持續性、牟
利性之有結構性組織之詐欺集團，由其提供自己申設之局號0000
000、帳號0000000仁德郵局帳戶（下稱郵局帳戶）及帳號000000
00000000上海商業儲蓄銀行帳戶（下稱上海商銀帳戶），以供詐
欺集團遂行詐欺取財及洗錢之帳戶使用，並依「ROSE」之指示，
擔任提領款項之車手。甘雅琳即與「ROSE」及所屬詐欺集團其他
不詳成員，基於三人以上共同詐欺取財及洗錢之犯意聯絡，由詐
欺集團不詳成員於附表所示之詐騙時間，以附表所示之詐騙方法
，向附表所示之被害人施用詐術，致渠等陷於錯誤，而分別於附
表所示匯款時間，匯款至甘雅琳前揭郵局、上海商銀帳戶。「RO
SE」再指示甘雅琳將附表所示被害人匯入其前揭帳戶之款項，轉
帳至其他帳戶，或提領現金交給「ROSE」上繳回集團，而製造金
流斷點，掩飾、隱匿詐欺犯罪所得之去向及所在。嗣因附表所示
被害人察覺受騙報警處理，而循線查悉上情。
    理  由
一、證據能力之說明
  ㈠本件認定事實所援引之卷內下列證據，提示當事人及辯護人
    均同意其證據能力（見本院卷第161至163、237至238頁），
    關於傳聞部分，本院審酌該等審判外陳述作成當時之過程、
    內容、功能等情況綜合判斷，並無顯不可信、違法不當之情
    況，認具備合法可信之適當性保障；關於非供述證據部分，
    查無違反法定程序取得之情形，且均與起訴待證事實具關連
    性而無證據價值過低之情形，依刑事訴訟法第159 條之5 規
    定、同法第158 條之4 規定之反面解釋，皆有證據能力，得
    作為認定事實之判斷依據。
  ㈡至被告違反組織犯罪防制條例之供述證據部分，組織犯罪防
    制條例第12條第1項中段規定：「訊問證人之筆錄，以在檢
    察官或法官面前作成，並經踐行刑事訴訟法所定訊問證人之
    程序者為限，始得採為證據。」係以立法排除被告以外之人
    於警詢或檢察事務官調查中所為之陳述，得適用刑事訴訟法
    第159條之2、第159條之3及第159條之5之規定，故證人於警
    詢時之陳述，於違反組織犯罪防制條例案件，即絕對不具有
    證據能力，自不得採為判決基礎（最高法院97年度台上字第
    1727號、102年度台上字第3990號判決意旨參照）；然被告
    於警詢之陳述，對被告本身而言，則不在排除之列（最高法
    院102年度台上字第2653號判決意旨參照）。準此，本案證
    人即附表所示4位被害人於警詢中所為之證述，在被告違反
    組織犯罪防制條例部分，不具證據能力，併予敘明。
二、認定犯罪事實所憑證據及理由
　　被告甘雅琳固坦承有將其申設之前揭郵局及上海商銀帳戶提
    供「ROSE」使用，並依「ROSE」指示提領款項後交付「ROSE
    」，或轉匯至「ROSE」指定之其他帳戶之事實，惟矢口否認
    有何加重詐欺取財及洗錢等犯行，辯稱：同鄉友人「ROSE」
    胞兄在德國要匯款給「ROSE」，「ROSE」在臺灣無帳戶，向
    被告借用帳戶，被告因信任「ROSE」受騙上當始提供帳戶並
    提款給「ROSE」或轉匯給其他人，不知道提領的款項是詐欺
    款項云云。經查：
　㈠如附表所示被害人呂鳳臺、邱純惠、顏玉旻、盛詠晴於附表
    所示時間，因遭詐欺集團成員以附表所示方法詐欺，受騙後
    分別匯款至被告前揭上海商銀及郵局帳戶，被告旋即依「RO
    SE」指示提領被害人匯入該等帳戶之款項交付「ROSE」，或
    轉匯至其他帳戶等情，為被告供承在卷，且經證人即被害人
    呂鳳臺、邱純惠、顏玉旻、盛詠晴於警詢指訴綦詳（依序見
    岡山分局警卷第65至69頁、19942號偵卷第11至17頁、歸仁
    分局警卷第7至11頁、東勢分局警卷第5至6頁），並有附表
    所示被害人提出之匯（存）款證明（岡山分局警卷第117頁
    、19942號偵卷第37頁、歸仁分局警卷第51頁下方、東勢分
    局警卷第12頁上方）、呂鳳臺與詐欺集團成員之LINE對話紀
    錄（岡山分局警卷第75至77頁）、被害人顏玉旻與詐欺集團
    成員之LINE對話紀錄（歸仁分局警卷第31至33頁）、被告上
    海商銀帳戶交易明細（岡山分局警卷第61頁）、被告110年3
    月24日臨櫃提領被害人呂鳳臺匯入其帳戶內之上海商銀取款
    憑條及本院111年6月10日公務電話紀錄（本院卷第191、192
    -1頁）、被告郵局帳戶交易明細（20344號偵卷第57至59頁
    ）、被告郵局帳戶VISA金融卡110年1月15日申請書及歷史交
    易詳情（20344號偵卷第64、66至70頁）、被告郵局帳戶110
    年1月20日更換密碼申請書（20344號偵卷第65頁）、被告郵
    局帳戶臨櫃提領單及匯款單（20344號偵卷第71至72頁、本
    院卷第39至55、195、205頁）、本院111年4月1日及111年5
    月16日公務電話紀錄（本院卷第85、197頁）等資料在卷可
    稽，足見被告前揭上海商銀及郵局帳戶確係供作「ROSE」所
    屬詐欺集團詐騙附表所示被害人所使用之人頭帳戶，而被告
    確係向「ROSE」所屬詐欺集團提供該等人頭帳戶之人，且被
    害人等受騙匯入該等帳戶之款項，均係由被告提領交付「RO
    SE」或依「ROSE」指示轉匯至其他帳戶之事實，堪以認定。
    又詐欺集團實行詐欺取財犯行之最終目的，在於取得被害人
    遭詐騙款項之實際占有之情形，出面領取被害人遭詐騙款項
    之行為，因係該罪目的行為之一部，亦屬詐欺取財罪之部分
    構成要件行為，苟有參與其事，即係分擔實行詐欺取財之犯
    罪行為。況被害人遭詐騙後，雖已將款項匯入指定帳戶，但
    相關款項在被提領前，該帳戶隨時有被查覺而遭凍結之可能
    ，故分擔出面提領詐騙款項之工作，更是詐欺集團最終完成
    詐欺取財犯行之關鍵行為（最高法院107年度台上字第1851
    號判決意旨參照）。故本案被告依「ROSE」指示提領匯入其
    前揭上海商銀及郵局帳戶內之款項，交付「ROSE」或轉匯予
    他人之行為，即屬參與分擔詐欺取財構成要件之行為。
  ㈡被告雖辯稱不知道所提領交付或轉匯之款項係詐欺不法所得
    云云。惟金融帳戶資料使用以本人使用為原則，縱偶有特殊
    情況須將存摺、金融卡、提款密碼及網路銀行密碼等資料提
    供或交付他人者，亦必與該收受之人具相當信賴關係，並確
    實瞭解其用途、合理性及對方身分背景，始予提供，並無任
    意提供、交付與他人使用之理，才符合一般人日常生活經驗
    與事理，若見有非親非故之人不使用自己名義帳戶匯、領款
    項，反而使用他人金融戶匯、領款項，依一般人之社會生活
    經驗，就匯入該金融帳戶內款項可能係詐欺所得等不法來源
    ，當有合理之預期。況詐欺集團利用車手提領人頭帳戶款項
    ，業經報章媒體多所披露，並屢經政府及新聞為反詐騙之宣
    導，是交付帳戶存摺等資料予非親非故之人，該取得帳戶資
    料之人應係為謀非正當資金進出，而隱瞞其資金流程及身分
    曝光之不法使用，幾乎已成為國內外、人盡皆知之犯罪手法
    。被告雖係菲律賓籍，惟自承學院（教育程度介於我國大學
    、高中畢業間），具有一定智識程度，且在臺生活、工作已
    將近20年（本院卷第98、251頁），有相當社會生活經驗，
    對上述社會常情，自不能諉為不知，是被告就其任意將自己
    金融帳戶資料提供他人匯款使用，極有可能遭他人利用作為
    詐欺犯罪轉帳匯款之工具，且該帳戶內之款項極有可能係詐
    騙所得，配合對方指示提領他人匯入自己帳戶來源不明之款
    項後轉交或轉匯他人，亦極有可能是為詐欺集團提領不法詐
    欺犯罪所得，並掩飾該詐欺所得之實際去向等情，自應有所
    認識。
　㈢本案被告就其出借帳戶予「ROSE」之緣由，於110年8月11日
    警詢時先供稱：我於109年12月在臺南市○○街00號聖若瑟天
    主教堂認識菲律賓籍女子「ROSE」，「ROSE」稱需要工作薪
    資轉帳帳戶，但是沒有臺灣銀行帳戶，所以向我商借帳戶及
    提款卡協助其薪資轉帳（警卷第9頁）。但「ROSE」倘係領
    取正當合法工作之薪資，因其為外籍人士，其臺灣雇主自會
    替「ROSE」申辦，被告既已來臺將近20年，又有在臺工作、
    領取薪資（被告供稱上開郵局帳戶申辦當時係為薪資轉帳所
    用，見警卷第8頁），就上情理應知悉，根本無須「ROSE」
    自行向他人借用帳戶作薪轉帳戶，縱「ROSE」無帳戶可供臺
    灣雇主匯入薪資，大可領取現金，無須大費周章向他人借用
    帳戶，是「ROSE」向被告借用帳戶時之說詞，顯然異於常情
    或一般人認知之事理，在正常情況下，應無法取信於被告。
    況被告其後改稱：「ROSE」說她哥哥在德國要匯款給她，她
    領薪水是現金，在臺灣沒有帳戶，就向我借用帳戶存錢、領
    錢，因為「ROSE」也是菲律賓人，我就相信對方（14897號
    偵卷第55頁、歸仁分局警卷第5頁、院卷第98頁、209至210
    頁），則「ROSE」究係因薪資轉帳用途向被告借用帳戶，抑
    或為取得國外兄長之匯款，被告前後之供述顯不一致，已難
    採信。又被告供稱：於109年10月間在社群軟體Facebook認
    識「ROSE」，成為臉友，嗣於109年12月25日在臺南市○○街0
    0號聖若瑟天主教堂參加聖誕派對中第一次見到「ROSE」，
    「ROSE」是年約35歲之女子，與被告同為菲律賓人，無法提
    供「ROSE」之年籍資料及聯絡方式等語（14897號偵卷第9、
    55頁、本院卷第98頁），則依被告所述，其於109年12月底
    將帳戶出借「ROSE」時，與「ROSE」剛認識不久，雙方認識
    不深，亦無任何交情，且對「ROSE」之真實姓名、在臺灣之
    住處、工作地點、生活背景及「ROSE」之菲律賓住處、家庭
    背景等皆毫無所悉，在如此情形下，被告竟將其個人金融帳
    戶提供予無信賴基礎、幾乎等同於陌生人之「ROSE」使用，
    實與事理相背，而無法採信。復觀諸被告上開郵局帳戶內包
    括附表所示被害人等於不同時間遭詐騙而匯入款項及各該詐
    騙或不明款項遭分別提領之情形，倘係「ROSE」用來收取國
    外胞兄所匯款項，祇須單筆、單次匯入同一帳戶，並一次提
    領交付「ROSE」即可，又何須被告分次提領、或分次轉匯至
    其他帳戶？況「ROSE」既有其他帳戶可供被告轉匯，即無須
    向無任何交情之被告借用帳戶，均與情理有悖。再者，被告
    上開郵局帳戶於109年12月底被告借予「ROSE」使用時之結
    存金額只有264元（見20344號偵卷第57至59頁交易明細），
    被告復供承其於110年1月15日申請VISA金融卡後，該帳戶內
    之匯入、存入款項，均與被告無關，不是被告與他人之交易
    ，至於支出款項部分，除了110年1月25日、110年2月2日、1
    10年2月19日、110年3月8日等VS購貨支出，是被告本人在實
    體店面購物支出（參見20344號偵卷第67至70頁VISA金融卡
    歷史交易詳情），以及110年2月17日卡片提款3,000元、110
    年3月3日卡片提款2,000元、110年3月8日卡片提款500元，
    是被告提領作生活使用外，其他都是被告依「ROSE」指示提
    領、轉匯，或「ROSE」自行持被告之VISA金融卡提領，此經
    被告供述或委請辯護人出具陳報狀陳述明確（本院卷第170
    、210至212、237頁），嗣於本院質以提領該帳戶內前揭款
    項緣由時，被告改稱：是領出來交給「ROSE」云云（本院卷
    第250頁），應係臨訟畏罪之詞，不可採信。據上，統計被
    告前揭提領支出款項合計7,554元（即：110年1月25日VS購
    貨支出790元＋110年2月2日VS購貨支出758元＋110年2月17日
    卡片提領3,000元＋110年2月19日VS購貨支出346元＋110年3月
    3日卡片提款2,000元＋110年3月8日VS購貨支出160元＋110年3
    月8日卡片提款500元＝7,554元），已超出該帳戶內被告原有
    之餘額264元，被告既供稱提供該帳戶予「ROSE」使用期間
    內存入該帳戶內之款項均與其無關，即非屬被告所有之可支
    配款項，但被告竟任意以VISA卡功能消費取用或提領花用，
    析繹被告每次VS購貨消費、卡片提領時間，均在有不明款項
    匯入該帳戶、被告依「ROSE」指示提領款項交付「ROSE」或
    轉匯其他帳戶後不久，箇中緣由，被告若非出於侵占他人款
    項之意圖，則必定是基於被告與該帳戶借用者「ROSE」之合
    意，亦即上開被告消費、領用款項乃被告出借該帳戶所得之
    利益，方為合理解釋。是由以上事證相互勾稽，足認被告對
    於其提供「ROSE」使用之該等帳戶，係供「ROSE」所屬詐欺
    集團作為被害人匯入遭詐騙款項之用，及其依「ROSE」指示
    提領交付或轉匯之款項係被害人遭詐騙而匯入該等帳戶之贓
    款，「ROSE」所屬詐欺集團係欲以其該等帳戶及轉匯之其他
    帳戶掩飾金流等情，應有所知悉，其為獲取報酬而參與本案
    分擔實行，係為自己之利益而參與犯罪，並與「ROSE」及所
    屬詐欺集團各成員間在合同意思範圍內，各自分擔犯罪行為
    之一部，並相互利用他人之行為，以達犯罪之目的，自應論
    以共同正犯，並對於全部所發生之結果共同負責，所辯主觀
    上並無犯罪故意云云，並無可採。　
　㈣本案被告所參與之加重詐欺罪，為洗錢防制法第3條第1款所
    稱之特定犯罪，觀其犯罪手法，係先由不詳同夥施以詐術，
    且指定將詐騙所得之款項匯至被告前揭郵局及上海商銀帳戶
    ，旋由「ROSE」指示被告提領款項交給「ROSE」或轉匯其他
    帳戶後，再上繳回該集團，以此方式迂迴層轉，製造金流斷
    點，使司法機關難以溯源追查犯罪所得之蹤跡與後續犯罪所
    得持有者，以達掩飾、隱匿特定犯罪所得之所在及去向。被
    告為具備通常智識程度之成年人，對於上情當無不知之理，
    竟仍執意參與，分擔實行上開行為，是其與同夥集團成員間
    ，有洗錢犯罪聯絡及行為分擔，亦屬明確。　
　㈤按組織犯罪防制條例第2項之規定，該條例所稱「犯罪組織」
    ，係指3人以上，以實施強暴、脅迫、詐術、恐嚇為手段或
    最重本刑逾5年有期徒刑之刑之罪，所組成具有持續性、牟
    利性之有結構性組織，參以當前不法詐騙份子常透過電信或
    網路，詐騙民眾將款項轉帳、匯款至其所掌控之人頭帳戶後
    ，再利用使用金融卡提款之便，聯絡負責提領詐騙款項之車
    手人員，持金融卡在各銀行所設置之自動櫃員機提領詐欺款
    項，此業經國內媒體廣為報導，且由治安機關多所宣導，為
    一般人日常生活經驗即可知悉之事實，被告當無不知之理。
    且依被告及被害人所述情節，本案詐欺集團成員至少有被告
    、「ROSE」及其餘詐欺集團成員，是本案之詐欺犯罪組織，
    自屬3人以上以實施詐術為手段所組成具有持續性、牟利性
    之有結構性組織。而被告既知悉「ROSE」及所屬詐欺集團成
    員取得被告前揭郵局及上海商銀帳戶，係供作詐欺取財之帳
    戶使用，如附表所示被害人匯入之款項係詐欺取得之款項，
    被告仍提供自己帳戶，並擔任提款之車手，足見其有參與詐
    欺集團犯罪組織之故意。　
  ㈥綜上所述，被告確有前開參與犯罪組織、3人以上共同詐欺取
    財及洗錢等犯行，其所辯係事後卸責之詞，不足採信，本案
    事證明確，被告犯行洵堪認定，應予依法論科。
三、論罪科刑
　㈠核被告如附表編號1（其所參與之該詐欺集團詐欺犯行中之首
    次犯行）所為，係犯組織犯罪防制條例第3條第1項後段之參
    與犯罪組織罪、刑法第339條之4第1項第2款三人以上共同詐
    欺取財罪及違反洗錢防制法第2條第2款規定，而犯同法第14
    條第1項洗錢罪。被告如附表編號2至4所為，均係犯刑法第3
    39條之4第1項第2款三人以上共同詐欺取財罪及違反洗錢防
    制法第2條第2款規定，而犯同法第14條第1項洗錢罪。
　㈡被告與「ROSE」及所屬其他詐欺集團成員間，就上開犯行，
    均有犯意聯絡及行為分擔，為共同正犯。
　㈢被告上開4件犯行，均係以一行為同時犯前揭數罪名，為想像
    競合犯，應依刑法第55條規定，各從一重之三人以上共同詐
    欺取財罪論處。
　㈣加重詐欺罪係侵害個人財產法益之犯罪，其罪數計算，以被
    害人數、被害次數之多寡，決定其犯罪之罪數。被告就附表
    編號1至4所犯4次三人以上共同詐欺取財罪，犯意各別，行
    為互殊，在刑法評價上各具獨立性，應予分論併罰。
　㈤爰以行為人之責任為基礎，審酌被告不思以正途賺取所需，
    竟貪圖款項花用之不法利益，加入詐欺集團，參與本案詐騙
    ，除提供自己帳戶供該集團作為詐騙被害人之帳戶使用，又
    出面將詐騙款領出後交予詐欺集團成員，製造金流斷點，造
    成被害人之財產損失同時，增加檢警查緝及被害人求償之困
    難，所為實值非難，然被告所為非直接對被害人施行詐術騙
    取財物，且僅屬受指示行事而非出於主導地位，兼衡酌被害
    人所受損害情形、被告犯後未能坦承面對錯誤，且迄未與被
    害人和解、賠償損失之犯罪後態度，以及被告之素行、陳明
    之智識程度、家庭經濟生活狀況（見本院卷第155至157、25
    1頁）等一切情狀，分別量處如附表所示之宣告刑，並衡酌
    被告所犯數罪之行為態樣、動機、手段大致相同、時間亦相
    近，所侵害者均非具有不可替代性、不可回復性之個人法益
    ，數罪間之責任非難重複程度甚高，復就所犯各罪整體評價
    其應受非難及矯治之程度，並兼衡刑罰經濟與公平、比例等
    原則，合併定其應執行之刑如主文第一項所示。
四、沒收　
　㈠按犯罪所得，屬於犯罪行為人者，沒收之；於全部或一部不
    能沒收或不宜執行沒收時，追徵其價額，刑法第38條之1第1
    項前段、第3項定有明文。又有關共同正犯犯罪所得之沒收
    、追繳或追徵，應就各人「所分得」者為之，意即各人「對
    犯罪所得有事實上之處分權限」，法院應視具體個案之實際
    情形而為認定（最高法院104年度台上字第3604、3937號判
    決意旨參照）。本件被告雖提供上開金融帳戶予「ROSE」所
    屬詐欺集團成員使用並予以提領詐欺款項交付「ROSE」或轉
    匯其他帳戶上繳回集團，惟依卷內事證，被告參與本案上開
    加重詐欺之所得為7,554元，已如前述，為被告本案利得，
    雖未扣案，惟查無刑法第38條之2第2項規定之情事，應依刑
    法第38條之1第1項前段、第3項規定宣告沒收，於全部或一
    部不能沒收或不宜執行沒收時，追徵其價額。
  ㈡被告所犯洗錢防制法第14條第1項規定，依同法第18條第1項
    前段固有沒收財物或財產上利益之特別規定。惟洗錢防制法
    第18條第1項規定，並無「不問屬於犯罪行為人與否」之要
    件（絕對義務沒收），當以屬於（按指實際管領）犯罪行為
    人者為限，始應（相對義務）沒收。被告所提領如附表所示
    各該筆詐欺所得款項，均業經轉交或轉匯該詐欺集團其他成
    員，已如前述，核非屬被告所有，且無證據證明被告得以支
    配管領該等贓款，是此部分掩飾、隱匿之洗錢不法所得自無
    從依上開規定或刑法第38條之1第1項規定宣告沒收，附此敘
    明。
五、適用之法律
    刑事訴訟法第299條第1項前段，組織犯罪防制條例第3條第1
    項後段，洗錢防制法第2條第2款、第14條第1項，刑法第11
    條前段、第28條、第339條之4第1項第2款、第55條、第51條
    第5款、第38條之1第1項前段、第3項、第40條第1項，刑法
    施行法第1條之1第1項。
本案經檢察官周盟翔提起公訴，檢察官謝欣如到庭執行職務。
中　　華　　民　　國　　111 　年　　7 　　月　　14　　日
                  刑事第五庭  審判長法　官　鍾邦久
　　　　　　　　　                  法  官  蔡奇秀 
　　　　　　　　　                  法  官  林欣玲
以上正本證明與原本無異。
如不服本判決應於收受本判決後20日內向本院提出上訴書狀，並
應敘述具體理由。其未敘述上訴理由者，應於上訴期間屆滿後20
日內向本院補提理由書狀（均須按他造當事人之人數附繕本）「
切勿逕送上級法院」。 
　　　　　　　　　　　　　　　　  　書記官　莊文茹
中　　華　　民　　國　　111 　年　　7 　　月　　14　　日
附錄本案論罪科刑法條：
組織犯罪防制條例第3條
發起、主持、操縱或指揮犯罪組織者，處3年以上10年以下有期
徒刑，得併科新臺幣1億元以下罰金；參與者，處6月以上5年以
下有期徒刑，得併科新臺幣1千萬元以下罰金。但參與情節輕微
者，得減輕或免除其刑。
具公務員或經選舉產生之公職人員之身分，犯前項之罪者，加重
其刑至二分之一。
犯第1項之罪者，應於刑之執行前，令入勞動場所，強制工作，
其期間為3年。
前項之強制工作，準用刑法第90條第2項但書、第3項及第98條第
2項、第3項規定。
以言語、舉動、文字或其他方法，明示或暗示其為犯罪組織之成
員，或與犯罪組織或其成員有關聯，而要求他人為下列行為之一
者，處3年以下有期徒刑，得併科新臺幣3百萬元以下罰金：
一、出售財產、商業組織之出資或股份或放棄經營權。
二、配合辦理都市更新重建之處理程序。
三、購買商品或支付勞務報酬。
四、履行債務或接受債務協商之內容。
前項犯罪組織，不以現存者為必要。
以第5項之行為，使人行無義務之事或妨害其行使權利者，亦同
。
第5項、第7項之未遂犯罰之。

洗錢防制法第2條
本法所稱洗錢，指下列行為：
一、意圖掩飾或隱匿特定犯罪所得來源，或使他人逃避刑事追訴
    ，而移轉或變更特定犯罪所得。
二、掩飾或隱匿特定犯罪所得之本質、來源、去向、所在、所有
    權、處分權或其他權益者。
三、收受、持有或使用他人之特定犯罪所得。

洗錢防制法第14條
有第二條各款所列洗錢行為者，處7年以下有期徒刑，併科新臺
幣5百萬元以下罰金。
前項之未遂犯罰之。
前二項情形，不得科以超過其特定犯罪所定最重本刑之刑。

中華民國刑法第339條之4
犯第339條詐欺罪而有下列情形之一者，處1年以上7年以下有期
徒刑，得併科1百萬元以下罰金：
一、冒用政府機關或公務員名義犯之。
二、三人以上共同犯之。
三、以廣播電視、電子通訊、網際網路或其他媒體等傳播工具，
    對公眾散布而犯之。
前項之未遂犯罰之。
　
附表：
編號 被害人 詐騙時間及方法 匯入時間、金額及帳戶 宣告刑 1 呂鳳臺 (提告) 109年7月下旬，自稱係敘利亞戰區外科醫師之不詳詐欺集團成員，透過通訊軟體LINE與呂鳳臺聯絡，佯稱：退休後想來台灣生活，需要支付辦理身分文件之相關費用云云，致呂鳳臺陷於錯誤，依指示匯款。 110年3月24日12時31分許，將新臺幣（下同）7萬元匯至前揭上海商銀帳戶。 甘雅琳犯三人以上共同詐欺取財罪，處有期徒刑壹年壹月。 2 邱純惠 (提告) 109年11月底，暱稱「Yuxuan」之不詳詐欺集團成員透過LINE通訊軟體與邱純惠聯絡，佯稱：從事石油採集工作，在船上遇到海盜，要將保險箱及護照寄來臺灣，須繳納關稅云云，致邱純惠陷於錯誤，依指示匯款。 110年1月19日16時8分許，將10萬元匯至前揭郵局帳戶。 甘雅琳犯三人以上共同詐欺取財罪，處有期徒刑壹年壹月。 3 顏玉旻 (提告) 110年1月初，自稱「姜皇甫」之不詳詐欺集團成員透過社群軟體Instagram及通訊軟體LINE、WeChat認識顏玉旻，佯稱：有黃金投資案，要從土耳其寄送包裹，但要支付貨款、關稅、安檢費用云云，致顏玉旻陷於錯誤，依指示匯款。 110年1月20日14時49分許，將78萬9,267元匯至前揭郵局帳戶。 甘雅琳犯三人以上共同詐欺取財罪，處有期徒刑壹年叁月。 4 盛詠晴 110年2月間，暱稱「Doctor Chang」之不詳詐欺集團成員透過LINE通訊軟體與盛詠晴聯絡，佯稱：目前人在葉門，因該國戰爭，想回臺灣，但錢不夠云云，致盛詠晴陷於錯誤，依指示匯款。 110年3月2日12時30分許，將27萬1,000元匯至前揭郵局帳戶。 甘雅琳犯三人以上共同詐欺取財罪，處有期徒刑壹年貳月。